【裁判字號】    98,台上,1007
【裁判日期】    980226
【裁判案由】    違反毒品危害防制條例
【裁判全文】
最高法院刑事判決            九十八年度台上字第一００七號
上  訴  人  甲○○（原名林克虎）
選任辯護人  林志輝律師
上列上訴人因違反毒品危害防制條例案件，不服台灣高等法院中
華民國九十七年十月二十九日第二審更審判決（九十七年度上更
(一)字第四五八號，起訴案號：台灣桃園地方法院檢察署九十一年
度偵字第二０六八八號），提起上訴，本院判決如下：
    主  文
上訴駁回。
    理  由
按刑事訴訟法第三百七十七條規定：上訴於第三審法院，非以判
決違背法令為理由不得為之；是提起第三審上訴，應以原判決違
背法令為理由，係屬法定要件。如果上訴理由書狀並未依據卷內
訴訟資料，具體指摘原判決不適用何種法則或如何適用不當，或
所指摘原判決違法情事，顯與法律規定得為第三審上訴理由之違
法情形不相適合時，均應認其上訴為違背法律上之程式，予以駁
回。本件上訴人甲○○（原名林克虎）上訴意旨略以：(一)共同正
犯張然盛（未據起訴）、林惠婷（業經原審判處有期徒刑五年二
月）及證人林哲鵬（已死亡）、張峻等人之證述，俱未具體指述
上訴人涉及本案販賣毒品圖利之主觀犯意聯絡及客觀行為分擔，
原判決遽論處上訴人共同販賣第三級毒品罪刑，有判決理由不備
之違誤。(二)原審未依上訴人於第一審法院聲請傳喚證人廖筱婷到
庭作證，有調查未盡之違誤等語。
惟查：本件原判決撤銷第一審之科刑判決，改判仍論處上訴人共
同販賣第三級毒品累犯罪刑；係依憑(一)上訴人對於其於民國九十
一年十一月九日凌晨三時三十五分許，騎機車附載共同正犯林惠
婷前往桃園縣桃園市○○路與和平路口之ＯＫ便利商店前，當林
惠婷下車將身上攜帶之第三級毒品Ｋ他命二十五罐交予林哲鵬之
際，為警查獲之事實供認不諱。核與證人即共同正犯林惠婷、證
人林哲鵬、證人即查獲之警員張峻、王仁甫、張家銘供證情節相
符。(二)證人林哲鵬於第一審法院審理時證稱：「當天我在台北打
電話請『大仁』（即張然盛）幫我訂獅子王的包廂，我到桃園的
時候打電話給『大仁』，『大仁』再帶我去獅子王舞廳，因那邊
包廂不好訂，『大仁』是桃園人比較好訂。我與很多朋友一起去
獅子王，我是在舞廳包廂的時候，請『大仁』幫我買Ｋ他命，他
說一次買二十五支，新台幣（下同）一萬元，比較便宜。當天看
到『大仁』的時候，他沒有受傷，臉上也沒有傷。當天我還沒有
給他一萬元。我當時身上沒有那麼多錢，我是與我的朋友合資買
的，等我向我朋友收到錢以後再給他錢，『大仁』帶我們到包廂
之後就先離開，我們是十二點多到包廂，我大約凌晨一、二點打
電話給『大仁』，問他買到了沒有，電話是『大仁』接的。『大
仁』告訴我說已經買到了。我在那邊等的時候，有再打蠻多通電
話給『大仁』，本來是『大仁』接的，後來打的電話不是『大仁
』接的，是一個女孩子接的，我們約在獅子王對面的便利商店見
面。『大仁』說等一下會有一個女孩子拿東西來給我，後來看到
林惠婷，我才知道之前在舞廳有見過幾次，『大仁』還叫我拿六
千元給那個女孩子，那是包廂與門票的錢。我不知道那個女孩的
姓名，但就是後來與我一起被查獲的女孩。他們的機車就停在旁
邊而已。當時林惠婷已經將東西拿給我了」；證人張然盛於第一
審法院審理中證述：「……後來我就搭計程車去甲○○（上訴人
）大興西路的住處，甲○○知道我身上有二十五罐Ｋ他命」；上
訴人於警詢及檢察官偵查中亦分別供稱：「當時情形是我接到『
辣椒』（即林惠婷）的電話，她告知我要我載她去桃園市○○路
上的獅子王舞廳，後來我們行經桃園市○○路、和平路口（便利
商店前）時，『辣椒』要我把車子停下來，便直接往男子林哲鵬
的方向走過去，我停好車便上前去找他們，當我到達他們身邊時
，我便看見『辣椒』將一包Ｋ他命交付給男子林哲鵬，然後警方
便將我們查獲了。我知道Ｋ他命二十五瓶（罐）為林惠婷所有。
（問：但為何林惠婷於警詢筆錄中供稱她第一次是由你載到桃園
市○○路、和平路口向男子林哲鵬購買Ｋ他命，是因為後來自己
覺得有些不妥，便要你再載她回桃園市○○路、和平路口將Ｋ他
命退還給林哲鵬而才遭警方查獲，你如何解釋？）我不知她為何
要如此說。（問：你為何要載林惠婷至桃園市○○路、和平路口
ＯＫ便利商店前與男子林哲鵬進行毒品交易？）因為她是我朋友
，所以我義務幫忙」、「她（指林惠婷）打電話叫我三點半到中
正路尾接她。我三點多就載她過去。本來我要載她去牽車，在路
上遇到她朋友，她說要講一下話，她就說先載她去獅子王，她要
找一下人」。又依台灣桃園監獄函覆第一審法院有關受刑人即證
人張然盛自九十一年十一月十六日起之會客接見紀錄，林惠婷於
一年間前去接見證人張然盛之次數竟高達二十三次之多，且多次
提及男女私密情感之問題，顯見林惠婷與證人張然盛之間關係甚
為親密。益足證證人張然盛與林哲鵬初步達成販賣Ｋ他命合意後
，再由上訴人騎機車附載林惠婷前去交付第三級毒品Ｋ他命，以
完成毒品交易。(三)復有第三級毒品Ｋ他命二十五罐及張然盛交予
林惠婷使用之「0000000000」號（含ＳＩＭ卡）行動
電話及林哲鵬所有之「0000000000」號行動電話各一
支扣案足憑。上開扣案疑似第三級毒品Ｋ他命二十五罐，經送請
內政部警政署刑事警察局鑑驗結果，確均含有第三級毒品Ｋ他命
成分，有該局九十二年一月二十四日鑑驗通知書附卷可稽，為其
論罪科刑之依據；並說明(一)上訴人所辯：伊係被警方查獲後才知
林惠婷所攜帶之物為第三級毒品Ｋ他命，否認與林惠婷、張然盛
共同販賣、運輸第三級毒品Ｋ他命犯行，係屬卸責之詞，不足採
信。(二)證人林哲鵬於檢察官偵查中所證：林惠婷講的都對；於第
一審法院審理中所證：與林惠婷一起被查獲的人不是在庭的林克
虎（甲○○）云云，係屬迴護上訴人之語，不足採信。(三)共同正
犯林惠婷於第一審法院審理中所稱：因當晚張然盛被打傷回來，
伊當時係要代替張然盛將該二十五罐Ｋ他命退還給林哲鵬，並非
攜帶該二十五罐Ｋ他命前去交貨販賣給林哲鵬云云，係屬臨訟虛
構之詞，不足採為有利於上訴人之認定。(四)證人李宗佑於第一審
法院審理中所為有利於上訴人之證詞，核與常理不符，不足採為
有利於上訴人之證明。(五)證人即共同正犯張然盛所證：伊當時臉
上有受傷，林哲鵬到財務公司拿一罐Ｋ他命給伊吸食，伊吸過以
後覺得沒有什麼感覺，林哲鵬再拿二十五罐Ｋ他命給伊，說是向
朋友調的，一罐五百元，伊認為太貴說不要，但是林哲鵬說沒關
係，叫伊先拿著，以後再還云云，亦與事實不符，不足採信。(六)
本案是警方接獲民眾檢舉電話後，始派員前往案發現場附近查察
，並於案發現場即時發覺林惠婷及上訴人與林哲鵬正在進行毒品
交易而當場查獲，是警方發動強制處分權，尚符合刑事訴訟法第
八十八條第二項及第一百三十條之現行犯逮捕及附帶搜索規定，
並無任何違法監聽或釣魚辦案情事等理由綦詳。又上訴人確有騎
機車附載林惠婷攜帶二十五罐Ｋ他命至桃園市○○路與和平路口
之ＯＫ便利商店前進行毒品交易，已如前述。是上訴人於第一審
法院聲請傳訊證人廖筱婷欲證明：張然盛案發當日和女友林惠婷
一同到上訴人住處，後單獨騎機車出去，受傷後坐計程車回來，
機車尚停在中正五街，拜託上訴人附載林惠婷前去牽車，並無共
謀販賣毒品之合意等情，核無必要性。況上訴人已於第一審法院
審理時捨棄聲請傳喚該證人。上訴意旨(二)所陳，不得據為第三審
上訴之適法理由。上訴意旨(一)所陳及其餘上訴意旨，係就原審取
捨證據、認定事實職權之合法行使及原判決理由已說明之事項，
徒憑自己之說詞，重為事實之爭執，顯與法律規定得為第三審上
訴理由之違法情形不相適合。應認其上訴違背法律上之程式，予
以駁回。
據上論結，應依刑事訴訟法第三百九十五條前段，判決如主文。
中    華    民    國  九十八  年    二    月  二十六  日
                      最高法院刑事第八庭
                          審判長法官  林  永  茂
                                法官  吳  昆  仁
                                法官  蘇  振  堂
                                法官  蕭  仰  歸
                                法官  林  立  華
      本件正本證明與原本無異
                                      書  記  官
中    華    民    國  九十八  年    三    月    二    日
                                                      Ｑ


司法院資訊處製作；財團法人民間司法改革基金會備份。
